臺灣南投地方法院刑事判決
110年度易字第221號
公  訴  人  臺灣南投地方檢察署檢察官  
被      告  林宗霖


上列被告因毀棄損壞案件，經檢察官提起公訴（110年度偵字第2
233號），本院判決如下：
    主  文
林宗霖犯毀損他人物品罪，處拘役伍拾日，如易科罰金，以新臺
幣壹仟元折算壹日。
    事  實
一、林宗霖於民國110年2月4日上午8時許，未經林昌弘之同意，擅
    自進入林昌弘所有坐落南投縣○○鎮○○段00000地號土地範圍內
    （下稱本案土地），將其所養殖之蜜蜂蜂箱50箱，放置在本
    案土地上（涉嫌竊佔部分，另經檢察官為不起訴處分），林宗
    霖為圖飼養其蜜蜂之便利，竟基於毀損之犯意，接續將林昌弘
    所有本案土地上之檳榔樹3棵砍倒，致令不堪使用，足生損害
    於林昌弘。
二、案經林昌弘訴由南投縣警察局竹山分局報告臺灣南投地方檢
    察署檢察官偵查起訴。
    理  由
一、證據能力
  ㈠按被告以外之人於審判外之言詞或書面陳述，除法律有規定
    者外，不得作為證據；被告以外之人於審判外之陳述，雖不
    符刑事訴訟法第159 條之1 至第159 條之4 之規定，而經當
    事人於審判程序同意作為證據，法院審酌該言詞陳述或書面
    陳述作成時之情況，認為適當者，亦得為證據。當事人、代
    理人或辯護人於法院調查證據時，知有第159條第1項不得為
    證據之情形，而未於言詞辯論終結前聲明異議者，視為有前
    項之同意，刑事訴訟法159 條第1 項、第159 條之5 分別定
    有明文。本判決引用被告林宗霖以外之人於審判外之陳述，
    被告未於言詞辯論終結前對證據能力聲明異議，本院審酌上
    開證據資料製作時之情況，尚無違法不當及證明力明顯過低
    之瑕疵，亦認為以之作為證據應屬適當，依刑事訴訟法第15
    9條之5第2項規定，均有證據能力。
  ㈡其餘認定本案犯罪事實之非供述證據，均係依法定程序合法
    取得，並與本案均具有關聯性，且業經本院依法踐行調查證
    據程序，檢察官、被告均表示不爭執其證據能力，且查無依
    法應排除其證據能力之情形，是該等證據亦有證據能力。
二、認定事實所憑之理由及證據
　　上開事實，業據被告於警詢、本院準備程序及審理時均坦承
    不諱（見警卷第2至3頁，本院卷第46、79頁），核與證人即
    告訴人林昌弘於警詢及本院審理時證述大致相符（見警卷第4
    至5頁，本院卷第71至76頁），且有現場照片4張及南投縣竹
    山地政事務所土地所有權狀影本1份在卷可稽（見警卷第6至
    8頁），被告自白與事實相符，本件事證明確，被告犯行應
    堪認定，應依法論科。
三、論罪科刑
　㈠核被告所為，係犯刑法第354條之毀損他人物品罪。
　㈡被告於上開時、地，將檳榔樹3棵砍倒，係基於單一毀損犯意
    ，於密切接近之時間同地為之，侵害同一法益，各行為之獨
    立性極為薄弱，依一般社會觀念難以強行分開，應視為數個
    舉動之接續施行，合為包括之一行為予以評價，為接續犯，
    應僅論以一罪。
  ㈢爰審酌被告為圖飼養其蜜蜂之便利，竟隨意砍到他人檳榔樹3棵
    ，致告訴人受有財產上之損害，應值非難；且犯後雖坦承犯
    行，惟迄今仍未與告訴人達成和解或賠償損失，犯後態度尚
    非良好；兼衡被告於自陳國中畢業之智識程度，工作為養殖
    蜂蜜等一切情狀（見本院卷第80頁），量處如主文所示之刑
    ，並諭知易科罰金之折算標準。
四、不另為無罪諭知　
　　起訴意旨雖認被告於上開時間、地點另有砍倒果樹數棵、檳
    榔樹10餘棵（除上開3棵檳榔樹外）等語，惟此部分事實僅
    有告訴人單一指述，而現場照片亦未拍攝到起訴書所載的被
    砍倒之殘木樹頭而可證明果樹及檳榔樹之數量，因此現場照
    片亦不足補強告訴人之指述，是尚難僅以告訴人單一指述，
    遽為不利於被告事實之認定，惟此部分與上開起訴及論罪科
    刑部分具有實質上一罪關係，爰不另為無罪諭知，併予敘明
    。
據上論斷，應依刑事訴訟法第299條第1項前段，判決如主文。
本案經檢察官王元隆提起公訴，檢察官劉景仁到庭執行職務。
中　　華　　民　　國　　111 　年　　4 　　月　　14　　日
　　　　　　　　　刑事第三庭    法　官　吳宗育
以上正本與原本無異。
如不服本判決應於收受送達後20日內向本院提出上訴書狀，並應
敘述具體理由；其未敘述上訴理由者，應於上訴期間屆滿後20日
內向本院補提理由書（均須按他造當事人之人數附繕本）「切勿
逕送上級法院」。
告訴人或被害人如對於本判決不服者，應具備理由請求檢察官上
訴，其上訴期間之計算係以檢察官收受判決正本之日期為準。
　　　　　　　　　　　　　　　　書記官　王小芬
中　　華　　民　　國　　111 　年　　4 　　月　　14　　日
附錄論罪科刑法條
刑法第354條
毀棄、損壞前二條以外之他人之物或致令不堪用，足以生損害於
公眾或他人者，處2年以下有期徒刑、拘役或1萬5千元以下罰金
。